臺灣板橋地方法院刑事判決　　　　93年度簡上字第685號
上　訴　人　臺灣板橋地方法院檢察署檢察官
上　訴　人
即　被　告　乙○○
上列上訴人因被告竊盜案件，不服本院93 年度簡字第5040 號，
中華民國 93 年 11 月 19 日第一審刑事簡易判決（聲請簡易處
刑案號：臺灣板橋地方法院檢察署 93 年度偵字第15396 號），
提起上訴，本院管轄第二審之合議庭判決如下：
    主  文
上訴駁回。
乙○○緩刑參年。
    事  實
一、乙○○意圖為自己不法之所有，於民國九十三年九月二十日
    凌晨四時四十五分許，在臺北縣板橋市○○路○段十七號之
    二四七號停車格上，以自備客觀上可對於人之身體具有危險
    性而具有兇器性質之十字螺絲起子一把及Ｕ型扳手一把，竊
    取野菜屋餐廳所有、車牌號碼ＧＶ─六五六０號自小貨車上
    之電瓶一個，並將該電瓶移置至其所騎乘機車之踏板上，欲
    逃離現場之際，恰遇巡邏員警而遭當場查獲，並扣得十字螺
    絲起子一把及Ｕ型扳手一把。
二、案經臺北縣政府警察局海山分局報請臺灣板橋地方法院檢察
    署檢察官偵查起訴。
    理  由
一、訊據被告乙○○坦承前開犯行不諱，又有現場相片四幀及十
    字螺絲起子、Ｕ型扳手各一把扣案可資佐證，本案事證明確
    ，被告犯行洵堪認定，應依法論罪科刑。
二、核被告所為，係犯刑法第三百二十一條第一項第三款之攜帶
    兇器竊盜罪。原審誤認該自小貨車係紀慶周所有，而為甲○
    ○所駕駛使用，此業據甲○○到庭否認，並證稱：不知道野
    菜屋餐廳的負責人是誰，警察知道我的前夫紀慶周是野菜屋
    的股東，已經過世，他們才找到我。他們餐廳的人經常變來
    變去，我聽人說過，姓黃的一家人，他們開公司後，買東西
    都用野菜屋的名義買，車子應該是姓黃的人買的，他爸爸叫
    「黃厚用」，應是有人在用，上面沒有很多灰塵等語（詳見
    本院九十四年三月十七日審判筆錄）。此外，另有卷附汽車
    車籍查詢資料一紙載明所有人係野菜屋餐廳，惟此部份輕微
    瑕疵於原判決本旨及全案情節並無何影響。再者，檢察官上
    訴意旨雖指摘被告犯罪時若有人於上開停車格附近停車，上
    開十字螺絲起子可供作驅趕他人之工具，有嚴重危害他人身
    體、生命安全之虞，原判決僅判處最低刑度六月，量刑失當
    ，因而提起上訴等語，然原審已審酌被告之犯罪動機僅係竊
    取他人小貨車上之電瓶供自己之小客車接電發動之用，其雖
    持十字螺絲起子及Ｕ型扳手等兇器犯案，惟其犯案時間係在
    凌晨四時四十五分許，且上開兇器為拆除電瓶所必需，應認
    被告主觀上並無持兇器傷人之意圖，而其所竊得之財物無非
    使用過之汽車電瓶一個，價值非鉅，及其犯後坦承犯行，態
    度尚稱良好暨其他一切情狀，適用刑法第三百二十一條第一
    項第三款、第四十一條第一項前段，罰金罰鍰提高標準條例
    第二項，量處如主文所示之刑，並諭知如易科罰金之折算標
    準。又將扣案之十字螺絲起子、Ｕ型扳手各一支，依刑法第
    三十八條第一項第二款規定沒收之。其認事用法，核無不合
    ，量刑亦屬妥適，難認有何違誤之處，應予維持。綜上所述
    ，檢察官及被告之上訴均無理由，應予駁回。
三、末查，被告前曾受有期徒刑以上刑之宣告，惟已於八十五年
    十二月十日假釋出監，並於八十七年六月二十八日假釋期滿
    後，五年內未曾受有期徒刑以上刑之宣告，有臺灣高等法院
    被告全國前案紀錄表在卷可稽。又衡之被告因一時貪念做出
    錯誤行為，內心深表悔意，且家中尚有中度聽、肢障老母，
    及年幼子女待扶養，經此偵審程序及刑之宣告等教訓後，應
    已足收警惕之效，而無再犯之虞，本院認所宣告之刑以暫不
    執行為適當，爰併予宣告緩刑三年，用啟自新。
據上論斷，應依刑事訴訟法第 455 條之 1 第 1 項、第 3 項、
第 368 條，刑法第74 條第 2 款，判決如主文。
本案經檢察官陳鴻濤到庭執行職務。
中　　華　　民　　國    94    年     3    月    31    日
                  刑事第九庭審判長法  官  胡  堅  勤
                                  法　官  王  瑜  玲
                                  法　官  李  君  豪
以上正本證明與原本無異。
不得上訴。
                                  書記官  蕭  汝  芳
中　　華　　民　　國    94    年     3    月    31    日
